【裁判字號】    98,交簡上,115
【裁判日期】    980820
【裁判案由】    過失傷害
【裁判全文】
臺灣板橋地方法院刑事判決           98年度交簡上字第115號
上  訴  人
即  被  告  乙○○
上列上訴人即被告因過失傷害案件，不服本院交通法庭中華民國
98年4 月15日98年度交簡字第827 號第一審判決（聲請簡易判決
處刑案號：臺灣板橋地方法院檢察署98年度偵字第4507號），提
起上訴，嗣因被告就被訴事實為有罪之陳述，本院管轄之第二審
合議庭改依簡式審判程序進行，判決如下：
    主  文
上訴駁回。
乙○○緩刑貳年。
    事實及理由
一、按本件上訴人即被告乙○○係犯死刑、無期徒刑、最輕本刑
    為3 年以上有期徒刑以外之罪，其於準備程序就被訴事實為
    有罪之陳述，經法官告知簡式審判程序之旨，並聽取其與檢
    察官之意見後，本院認無不得或不宜改依簡式審判程序進行
    之處，爰依刑事訴訟法第455 條之1 第3 項、第364 條、第
    273 條之1 第1項 ，裁定本件改依簡式審判程序進行，合先
    敘明。
二、本案經本院審理結果，認原審以被告係犯刑法第284 條第1
    項前段之過失傷害罪，且以一過失行為，致告訴人丙○○、
    甲○○受傷，係一行為觸犯二罪名，為想像競合犯，應從一
    重處斷，且被告復對於未發覺之犯罪自首，遂引用刑事訴訟
    法第449 條第1 項前段、第3 項、第454 條第2 項、刑法第
    284 條第1 項前段、第55條、第62條前段、第41條第1 項前
    段、刑法施行法第1 條之1 第1 項、第2 項前段，逕以簡易
    判決處刑，量處被告拘役59日，如易科罰金，以新台幣（下
    同）1 千元折算1 日，認事用法及量刑均無不當，應予維持
    ，並引用原審判決書記載之事實、證據及理由（詳如附件）
    。惟補充及更正如下：
  (一)告訴人丙○○除疏未注意車前狀況外，亦疏未於駕車行經無
    號誌交岔路口時減速慢行。
  (二)告訴人丙○○所受傷勢為左肩四肢多處「擦傷」等傷勢（檢
    察官聲請書誤載為「撕裂傷」）；告訴人甲○○所受傷勢為
    「左下肢髖關節伸展10度屈曲30度活動範圍40度，遺存顯著
    運動障害，功能喪失二分之一」等傷勢（聲請書誤載為「左
    下肢髖關節伸展10度屈曲30度活動範圍40度遺存顯著運動障
    礙功能喪失二分之一」）。
  (三)本案證據中之證人姓名為「蔡鳳」（聲請書誤載為「蔡蓮
    寶」。
三、被告上訴意旨略以：被告坦承犯行，但被告業與告訴人二人
    經調解成立，並已由保險公司實際賠償，希望法院從輕量刑
    云云。惟按量刑輕重，屬於事實審法院得依職權自由裁量之
    事項，苟其量刑已以行為人之責任為基礎，並斟酌刑法第57
    條各款所列情狀，在未逾越法定刑度之下，酌量科刑，無偏
    執一端而有明顯失出或失入之情形，自不得指為不當或違法
    。本件原審審酌被告無前科，素行尚可，其駕駛自小客貨車
    行經無號誌交岔路口，左方車未暫停讓右方車先行係本件車
    禍之肇事主因，而告訴人丙○○騎乘機車未注意車前狀況亦
    為肇事原因，暨被告於本件車禍之過失程度、造成告訴人二
    人傷害非輕，且被告迄至原審審理終結時尚未與告訴人達成
    和解，賠償其等所受損害，及其犯後坦承犯行之態度等一切
    情狀，酌情量處拘役59日，並諭知易科罰金之折算標準。經
    核原審業已參酌本件量刑上所應參酌之各項情狀，而在被告
    所為犯行之責任基礎下科刑，認事用法並無不合，量刑亦難
    遽認失入，是以被告上訴意旨請求從輕量刑，意指原審量刑
    過重云云，容無足取。
四、綜上所述，被告提起上訴，指摘原審判決量刑過重云云，洵
    屬無據，應予駁回。惟被告並無任何前科紀錄，此有臺灣高
    等法院被告前案紀錄表1 份在卷可按，可知其前未曾因故意
    犯罪而受有期徒刑以上刑之宣告。本院審酌其係過失犯罪，
    且業與告訴人二人經調解成立並已依約賠償，且於犯後即能
    承犯行，經此教訓後，當知所警惕，實宜使其有機會得以改
    過遷善，是以本院認尚無逕對被告施以短期自由刑之必要，
    自可先賦予其適當之社會處遇，以期其能有效回歸社會，故
    上開對被告宣告之刑，以暫不執行為適當，爰依刑法第74條
    第1 項第1 款規定，另諭知緩刑2 年，以啟自新。
五、至被告雖與告訴人二人於98年4 月20日經臺北縣板橋市調解
    委員會調解成立，此有調解書影本1 份附卷可按，惟觀諸該
    調解書所載，雙方僅係於調解當時約定被告應賠償若干金額
    ，但因被告尚未實際賠償，故告訴人二人並未同意立即撤回
    告訴，而係載明迨告訴人二人就賠償款項實際收訖後，始願
    意撤回對被告之告訴。由此可見上開調解結果，告訴人二人
    尚未同意撤回告訴，自不得依鄉鎮市調解條例第28條第1 項
    規定，視為於調解成立時撤回告訴。嗣原審判決旋先於98年
    4 月22日送達被告本人，當於該日即對外發生效力；而告訴
    人二人其後固獲得被告賠償，且雖具狀向本院撤回告訴，此
    有聲請撤回告訴狀1 份在卷可稽，但其等乃係將撤回告訴狀
    交由被告於98年4 月27日具狀上訴時，始一併提出於本院，
    故其等撤回告訴之時間即同為98年4 月27日，當已在原審判
    決對外判決之後，依法業已無從撤回告訴（參照刑事訴訟法
    第238 條第1 項）。故原審就本件予以實體判決，於法並無
    程序上之瑕疵，本院亦同應為實體審究，附此敘明。
據上論斷，依刑事訴訟法第455 條之1 第3 項、第364 條、第27
3 條之1 第1 項、第368 條、第373 條，刑法第74條第1 項第1
款，判決如主文。
本案經檢察官黃筵銘到庭執行職務。
中    華    民    國    98    年    8     月    20    日
                  交通法庭      審判長法官  戴嘉清
                                      法官  林晏鵬
                                      法官  陳信旗
以上正本證明與原本無異
本判決不得上訴。
                                    書記官  陳昭綾
中    華    民    國    98    年    8     月    20    日


司法院資訊處製作；財團法人民間司法改革基金會備份。
